【裁判字號】    98,上訴,850
【裁判日期】    980331
【裁判案由】    毒品危害防制條例
【裁判全文】
臺灣高等法院刑事判決                 98年度上訴字第850號
上  訴  人
即  被  告  乙○○
                    之7
                    （現於臺灣新店戒治所戒治中）
選任辯護人  孫大龍律師
上列上訴人因毒品危害防制條例案件，不服臺灣板橋地方法院97
年度訴字第2682號，中華民國97年12月17日第一審判決（起訴案
號：臺灣板橋地方法院檢察署97年度偵緝字第1263號），提起上
訴，本院判決如下：
    主  文
原判決撤銷。
乙○○販賣第一級毒品未遂，累犯，處有期徒刑捌年陸月。扣案
之第一級毒品海洛因拾包（不含外包裝袋，驗餘淨重合計壹點捌
伍捌公克）沒收銷燬之。扣案之上揭毒品外包裝袋拾個、GPLUS
牌黑色行動電話（含門號0000000000號SIM卡壹枚）、DBTEL牌行
動電話（含門號0000000000號SIM卡壹枚）各壹支均沒收。
    事  實
一、乙○○前因違反麻醉藥品管理條例、肅清煙毒條例等案件，
    經臺灣板橋地方法院以84年度訴字第742號判決判處應執行
    有期徒刑3年8月，並就違反肅清煙毒條例部分，經本院以84
    年度上訴字第5357號判決上訴駁回確定；復因違反麻醉藥品
    管理條例案件，經臺灣板橋地方法院以84年度訴字第1213號
    判決判處有期徒刑5年6月，並經本院以84年度上訴字第5350
    號判決上訴駁回確定。嗣上開各罪經本院以85年度聲字第23
    8號定應執行刑為有期徒刑8年確定，經入監執行，於民國87
    年8月12日因縮刑期假釋出監，復經撤銷假釋執行殘刑，於
    94年4月6日縮刑期滿執行完畢。緣甲○○於96年10月3日晚
    上10時56分許為警採尿時回溯26小時內某時許，在不詳處所
    施用第一級毒品海洛因後，於同年月3日晚上8時2分許，在
    臺北縣新莊市○○街69號2樓租處為警查獲。甲○○因自96
    年8月初起即有陸續向乙○○以每次新台幣（下同）1千元購
    買海洛因1包之經驗（此部分未據檢察官起訴），為配合警
    方緝毒，乃於96年10月3日晚上9時9分許，以門號000000000
    0號行動電話撥打乙○○所持用之門號0000000000號行動電
    話，佯稱欲向其購買海洛因，並於同日晚上9時10分許，再
    經乙○○以所持用之門號0000000000號行動電話回撥至甲○
    ○之門號0000000000號行動電話，雙方約定在臺北縣板橋市
    光華商職對面之便利商店依往例默契交付海洛因1包及現金1
    千元。乙○○明知海洛因係中央主管機關明令公告禁止販賣
    之第一級毒品，竟基於販賣海洛因以營利之犯意，於同日晚
    上10時15分許騎乘機車，攜帶原購入供己施用及購入後不排
    除販賣予他人之海洛因10包（不含外包裝袋，驗餘淨重共計
    1.858公克）至臺北縣板橋市○○○路○段11巷口即約定地點
    附近，未及將海洛因交予甲○○，即為埋伏之警員當場查獲
    而未能得逞，並扣得上開海洛因10包及乙○○所有供本件販
    毒聯絡之用GPLUS牌黑色行動電話（含門號0000000000號SIM
    卡1枚）、DBTEL牌行動電話（含門號0000000000號SIM卡1枚
    ）各1支。
二、案經臺北縣政府警察局新莊分局報告臺灣板橋地方法院檢察
    署檢察官偵查起訴。
    理  由
壹、程序方面：
一、證人甲○○於警詢之陳述，固為審判外陳述，惟證人甲○○
    就其以電話聯絡被告乙○○佯稱欲購買毒品，並約定交易地
    點及帶同警方在上揭地點查獲被告等過程，業據其於警詢時
    陳述具體明確。嗣於96年10月4日及事隔7月餘之97年5月23
    日檢察官偵訊時，經檢察官告以偽證刑責後，其就於96年10
    月3日撥打被告行動電話向被告佯稱欲購買毒品及被告當場
    為警查獲等節，具結亦為相同之陳述，並證稱：警詢所言屬
    實、與被告並無仇怨、過節、金錢借貸往來或財務糾紛等語
    甚詳（第23092號偵卷第49頁、第1263號偵緝卷第20頁），
    且未陳稱警詢時有何遭到非法取供或陳述錯誤之情形，堪認
    其於警詢時並未遭受任何外力壓迫，所述應係出於其自由意
    志無疑。反觀證人甲○○嗣於原審時翻稱：伊在電話中只說
    要還2千元給被告，沒有說要買毒品，因伊不滿被告前晚毆
    打伊，警察要求伊交出一個施用的人，伊便打電話給被告云
    云，顯與前揭警、偵訊中所為證述不符，且就約定地點究係
    警方決定抑被告決定一節（原審卷第109頁），亦與被告於
    原審中所為供述不符（原審卷第112頁）。足見證人甲○○
    於警詢之陳述，因係查獲當日所為，記憶清晰，較不易匿飾
    及衡量其等間之利害關係，且無非出於自由意志之情形，其
    於警詢中對其向被告聯絡購買毒品之上揭事由，皆描述詳細
    具體，並與偵訊具結之證詞相符，相較其嗣於原審上揭不一
    之證詞，或因與被告同庭應訊，考量與被告相識情誼故為有
    利被告之證詞，亦無違常情。應認其於警詢中之陳述，具有
    較為可信之特別情況，且該陳述實為證明被告犯罪存否所必
    要，依刑事訴訟法第159條之2規定，應認證人甲○○於警詢
    所述有證據能力。
二、證人甲○○、李俊民於偵訊之證詞，均經以證人身分具結在
    卷，合於法定要件，且依刑事訴訟法規定檢察官代表國家偵
    查犯罪、實施公訴，依法有訊問證人之權，證人須具結，而
    實務運作時，偵查中檢察官向被告以外之人所取得之陳述，
    原則上均能遵守法律規定，不致違法取供，其可信性極高。
    證人甲○○於97年5月23日檢察官偵訊時，檢察官固有大聲
    對證人說話之情形，然並無以強暴、脅迫或其他不正方法訊
    問情事，證人甲○○於該次偵訊時並具結證稱：當天撥打電
    話給被告買毒品等語，亦與其先前警詢、偵訊內容相符，查
    無「顯有不可信之情況」，上訴人即被告乙○○及辯護人亦
    均未於言詞辯論絡前聲明異議，依刑事訴訟法第159條之5第
    2項、第1項規定，並審酌上揭情形，應認有證據能力。
三、本院下列所引用卷內之文書證據、證物之證據能力部分，並
    無證據證明係公務員違背法定程序所取得，且檢察官、被告
    、辯護人等於本院亦均未主張排除下列文書證據、證物之證
    據能力，且迄本院言詞辯論終結前均未表示異議，本院審酌
    前揭文書證據、證物並非公務員違背法定程序所取得，亦無
    顯有不可信之情況，依刑事訴訟法第158條之4反面解釋及第
    159條之4之規定，應認均有證據能力。
貳、實體方面：
一、訊據被告固坦承於上揭時間因接獲甲○○電話而前往上開地
    點，並為警查扣海洛因10包等情不諱，惟矢口否認有販賣海
    洛因之犯行，辯稱：當天伊先去向藥頭「阿宏」購買供己施
    用之海洛因10包，回程途中接獲甲○○來電稱欲還款2千元
    ，始前往查獲地點，甲○○在電話中並未提及購買毒品之事
    ，伊並非前往與甲○○交易毒品云云；辯護人為被告辯護略
    以：被告所攜帶之海洛因10包係先前向「阿宏」購得，供己
    施用，絕無販賣之意，且證人甲○○尚積欠被告3萬元，被
    告殊無可能將上開海洛因販賣予甲○○，此外，並無其他證
    據可證明被告有何營利意圖云云。經查：
  (一)被告於前揭時地為警查獲，並從其所騎乘之機車置物箱內扣
    得海洛因10包及其所有之行動電話2支（含門號0000000000
    號、0000000000號SIM卡各1枚）等情，為被告供承無誤，並
    有搜索扣押筆錄、扣押物品目錄表、現場照片、上揭門號之
    行動電話與甲○○持有之0000000000號行動電話於96年10月
    3日之通聯紀錄在卷可稽（第23092號偵卷第27頁、30至33頁
    ，原審卷第156、160頁），及上開扣案物可資佐證。而上揭
    扣案毒品10包，經送鑑定結果，確為第一級毒品海洛因無訛
    （不含外包裝袋，驗餘淨重共計1.858公克），此有台灣檢
    驗科技股份有限公司出具之濫用藥品檢驗報告附卷可憑（上
    揭偵卷第79頁），故上揭事實堪信屬實。
  (二)被告因接獲證人甲○○來電表示欲購買毒品，乃攜帶上開海
    洛因10包前往約定地點，尚未完成交易即為警查獲之事實，
    有下列事證足以證明：
  1.證人甲○○迭於警、偵訊時證稱：伊自96年8月初起即開始
    向被告以電話聯絡購買海洛因施用，每次都買1小包1千元，
    最後1次96年9月25日也是向被告購買，查獲當日伊在警局以
    門號0000000000號行動電話撥打被告0000000000號行動電話
    ，向被告表示要購買毒品，並約至指定地點交易，後來被告
    為警查獲，伊也有跟至現場、伊係打電話跟被告說要毒品等
    語（第23092號偵卷第17至18頁、21頁、49頁、第1263號偵
    卷第20頁），且互核相符。並經原審當庭勘驗證人甲○○於
    97年5月30日檢察官偵訊錄影光碟，錄影內容確與筆錄記載
    要旨相同（原審卷第108頁），是證人甲○○嗣於原審改稱
    ：檢察官偵訊時，伊沒有說是向被告買毒品，檢察官只是問
    有無打電話給被告，沒有說到買毒品之事云云（原審卷第10
    8頁），即非實在，尚難採信。
  2.證人甲○○與被告聯絡之情形，業據證人即查獲員警李俊民
    於偵訊時證述：伊等查緝到甲○○時，有跟他說供出毒品上
    源會減輕其刑，甲○○就表示他都是用電話直接聯絡毒品來
    源，約定交易地點，所以他就打電話聯絡該人，之後伊等就
    到交易地點等候並逮捕該人等語（第1263號偵緝卷第27頁）
    ；證人即查獲員警洪和興於原審亦證稱：在逮捕證人甲○○
    時，有跟證人提到供出上手可減輕其刑之事，後來在警局有
    請甲○○聯絡，伊確實有聽到甲○○說「你那邊有沒有？」
    ，之後甲○○即表示已經跟被告約好把東西帶來約定地點，
    伊等到約定地點後，看到被告騎機車到場，往光華商職附近
    的貴興街繞路，依伊等經驗，被告是不會停下來，因為停下
    來會增加被逮捕的危險，伊等就上前攔他等語（原審卷第59
    至63頁、66至67頁）。核與證人甲○○前揭警、偵訊所為證
    述大致相符，堪認屬實。
  3.證人洪和興、高義勝於原審並均證稱：到現場是要抓上手，
    即提供毒品的人，因為先前抓到的犯嫌（指甲○○），有跟
    伊等說要交出提供毒品的人等語（原審卷第59、66、126、1
    27頁）。證人甲○○於原審亦證稱：當天伊因施用毒品為警
    查獲，警察有跟伊說交一個人可以減刑之事等語（原審卷第
    110頁）。而依毒品危害防制條例第17條規定，犯同條例第
    10條施用毒品罪者，須供出毒品來源，因而破獲者，始得減
    輕其刑，是證人甲○○為求減輕刑責，提供警方查緝者，應
    為「提供毒品」予甲○○之人無疑，則證人甲○○於原審翻
    稱：當天警察說要抓「施用」毒品的人，要伊交出一個施用
    的人，才交出被告云云，自難採憑。
  4.被告固一再辯稱：因證人甲○○積欠伊3萬元債務，伊於96
    年10月2日中午至晚上間某時前往甲○○位在五股之工作地
    點，向甲○○催討無著，曾出手毆打甲○○，嗣甲○○於96
    年10月3日來電係稱欲還款2千元，並非購買毒品云云。辯護
    人也主張；依被告行動電話通聯紀錄，可看出96年10月2日
    17時36分至18時26分間確有將近1小時的空檔時間，被告係
    於該時間至甲○○工作地點云云。證人甲○○於原審亦附和
    被告上開辯詞，改稱：伊為警查獲時，僅在電話中跟被告說
    要還他2千元，並沒有說到要買毒品的事云云（原審卷第104
    頁）。惟證人甲○○於偵訊時已敘明：伊與被告並無金錢借
    貸往來或財務糾紛等語（第1263號偵緝卷第20頁），且證人
    甲○○及被告均未提出借據或其他證據以資證明其等間有債
    權債務關係，故其等所述是否屬實，已有疑義。且被告與證
    人甲○○於原審就當日所約定之地點究係警方指定或被告提
    議一節，所述相互歧異（原審卷第109、112頁）。並經原審
    當庭勘驗卷附被告所使用之門號0000000000號、0000000000
    號行動電話之通聯紀錄顯示，上開門號於96年10月2日中午
    至晚上之發、受話頻率相當密集，惟基地台位置均在臺北縣
    板橋市，並無在臺北縣五股鄉之紀錄（原審卷第135、158、
    159頁）。辯護人主張被告係於當日17時36分至18時26分至
    五股找甲○○，惟被告使用之門號0000000000號行動電話於
    當日17時36分及18時26分之基地台位置均在臺北縣板橋市○
    ○里○○○路136號樓頂，而96年10月2日為星期二，被告殊
    無可能於當日下班交通壅塞時，從板橋市趕至五股鄉向甲○
    ○催討債務無著並予出手毆打後，再從五股鄉趕回板橋市而
    僅耗費50分鐘。足見被告、證人甲○○前揭所稱：96年10月
    2日下午或晚上某時被告曾至五股向甲○○催討債務一節，
    並非屬實，洵難採信而為有利被告之認定。參以被告騎乘機
    車至約定之光華商職對面便利商店時，並未在該處停車熄火
    ，反而騎車繞至附近巷內，遭警阻攔後機車倒地等情，亦據
    證人洪和興、高義勝於原審時具結證述明確，倘如被告所稱
    當日前往約定地點，僅為向甲○○索取欠款，何以被告已抵
    達約定地點卻不下車等候，反騎車繞至巷內隱避處？且甲○
    ○若僅係聯絡被告前來索取欠款，其又如何確保被告會隨身
    攜帶海洛因供警方查獲以達到其減刑之目的？綜合上情，足
    徵證人甲○○於96年10月3日致電被告內容確為購買毒品，
    被告攜帶上開毒品至前揭處所之目的，乃欲與甲○○交易毒
    品無誤。至證人甲○○於原審所為證述涉及偽證罪嫌，應由
    檢察官依法偵辦，併此敘明。
  (三)辯護人雖主張：甲○○於97年5月23日於偵訊時係稱「我是
    打電話跟他『要』毒品」，甲○○既係向被告要，顯非購買
    云云。惟綜觀證人甲○○於97年5月23日當次偵訊之證述內
    容為：伊約去年8、9月開始打電話給被告，向被告購買海洛
    因，警詢所言從去年8月初開始向被告購買毒品係屬實在，
    但時間只是大約而已，確實時間伊不記得。被查獲當日有在
    警局打電話給被告，伊是打電話跟他要毒品等語（第1263號
    偵緝卷第20頁）。證人甲○○上揭所陳之「要」，經比對前
    後文內容，應係指「購買」之意，證人甲○○僅因用字扼要
    簡略，辯護人遂據以斷章取義，此部分實無足為有利被告之
    認定。
  (四)辯護人又主張：扣案之10包海洛因係自被告機車座墊下置物
    箱起出，被告若有意販賣，則被告勢必要停下機車打開座墊
    方能起出，反倒增加遭逮捕風險云云。然販賣毒品係政府嚴
    予查緝之違法行為，非可公然為之，一般為毒品交易大多隱
    密進行，且為避免警方查緝，毒品疏無可能放置於明顯易見
    之處，故本案被告將毒品放置於隱密之機車置物箱，待確認
    甲○○出面無誤後再行取出，並無悖一般交易常情，故辯護
    人上揭主張，無足為被告有利認定。
  (五)證人甲○○坦承有施用海洛因之犯行（第23092號偵卷第17
    頁），且證人甲○○於本案查獲後，因施用毒品業經臺灣板
    橋地方法院以96年度毒聲字第2623號裁定移送觀察、勒戒，
    嗣經該院以97年度毒聲字第1378號裁定令入戒治處所施以強
    制戒治，此有本院被告前案紀錄表在卷可憑，足認證人甲○
    ○於警詢、偵訊所稱：伊施用之海洛因係向被告購買等語係
    屬真實。而按刑事偵查技術上所謂之「釣魚」，係指對於原
    已犯罪或具有犯罪故意之人，以設計引誘之方式，使其暴露
    犯罪事證而加以逮捕或偵查而言，此項誘捕行為，若係由司
    法警察（官）發動，因係司法警察（官）職務上之偵查行為
    ，並無故入人罪之教唆犯意，更不具使人發生犯罪決意之行
    為，此與被誘人原不具犯罪之故意，純因司法警察（官）之
    設計陷阱而萌生犯罪之故意，進而實施犯罪行為，此時司法
    警察（官）之目的，僅在乎辦案之績效，手段難謂正當，且
    已逾越偵查犯罪之必要程度，顯然違反憲法對於基本人權之
    保障之陷害教唆者迥然不同（最高法院94年度台上字第1008
    號判決要旨可參）。本件證人甲○○於警詢、偵訊中均指證
    於96年8、9月間，曾向被告購買海洛因毒品，並表示願提供
    毒品來源，而以行動電話聯絡被告再次為毒品交易，且帶同
    警方查獲被告，是本案警方係據證人甲○○之陳述，對於曾
    販賣海洛因予甲○○之被告，以「釣魚」方式誘出，被告案
    發當日亦攜帶海洛因應約前往，其行為決意並非員警之行為
    強制發生，被告仍有自由決定其意志之空間，並未嚴重影響
    被告對本件犯行所生之決意及行為自由，因認本件非屬陷害
    教唆，併予敘明。
  (六)證人洪和興於原審證稱：在警局有聽到甲○○說「你那邊有
    沒有？」，但沒有聽到錢、海洛因之字眼等語（原審卷第66
    頁）。然販毒者常因唯恐其電話遭警方監聽，往往於電話中
    以代號代稱毒品，或甚至不提，僅表明有需求，藉以逃避警
    方追緝。本件據證人甲○○於警詢、偵訊均稱：伊自96年8
    月間即開始向被告以電話聯絡購買毒品，每次都買1小包1千
    元，最近1次是96年9月25日，晚上在板橋光華商職那邊購買
    等語（第23092號偵卷第17、18、49頁），顯見證人甲○○
    屢次均係以1小包1千元之代價，向被告購買海洛因。故證人
    甲○○為警查獲當日在警局與被告通話聯繫時，依照其以往
    與被告聯絡方式，僅問被告有無，並無違常情，應認證人甲
    ○○當時即係徵詢被告有無海洛因供其購買，其與被告於電
    話內雖未提及購買數量及金錢，亦堪認其與被告均係依循往
    例默契而購買及販賣價值1千元之海洛因1包至明。
  (七)再按販賣之毒品均可任意分裝或增減其份量，而每次買賣之
    價量，亦隨時隨雙方關係之深淺、當時之資力、需求程度及
    對行情之認知等因素，機動調整，以賺取價差而牟得利益，
    矧海洛因之價格昂貴，取之不易，且係政府嚴予查緝之犯罪
    ，凡為販賣之不法勾當者，苟無利可圖，應無甘冒被查緝法
    辦重刑之危險，平白無端義務為該買賣之工作，故販入之價
    格必較售出之價格低廉，而有從中賺取買賣差價牟利之意圖
    及事實，應屬符合論理法則而不違背社會通常經驗之合理判
    斷。本件被告與甲○○非親故至交，係因購買毒品經朋友介
    紹而認識，業據證人甲○○證述屬實（第23092偵卷第49頁
    ），被告苟無利得，豈會甘冒重刑之風險，並遠從其樹林市
    居所攜帶海洛因至板橋市，供甲○○取得海洛因之理，是被
    告攜帶海洛因前往交易地點，主觀上顯具有營利犯意甚明。
二、綜上所述，被告上揭辯解，僅係畏罪卸責之詞，不足採信。
    故本件事證明確，被告犯行洵堪認定，應依法論科。
三、甲○○以電話向被告佯稱欲購買毒品，被告即意圖營利，攜
    帶海洛因10包前往約定地點欲出售其中一部分予甲○○，因
    甲○○係配合警方查緝，實際上並無購買之真意，且因警員
    事先在約定地點附近埋伏監控，被告至約定地點後，尚未交
    付毒品予甲○○，亦未收取價金，即遭警員查獲，自止於未
    遂（並無證據證明被告自始即係基於營利意圖而販入海洛因
    ）。核被告所為，係犯毒品危害防制條例第4條第6項、第1
    項之販賣第一級毒品未遂罪。被告販賣前後持有第一級毒品
    海洛因之低度行為，應為販賣之高度行為所吸收，不另論罪
    。被告已著手於販賣第一級毒品海洛因之實行而不遂，為未
    遂犯，依刑法第25條第2項規定，按既遂犯之刑減輕之。又
    被告曾受如事實欄所載之罪刑宣告及刑之執行完畢情形，有
    本院被告前案紀錄表一份在卷可憑，其於有期徒刑執行完畢
    後，5年內故意再犯本案販賣第一級毒品之罪，為累犯，除
    法定本刑為死刑或無期徒刑，依法不得加重者外，僅就其餘
    罰金部分加重其刑。末按販賣第一級毒品罪之法定刑為「死
    刑或無期徒刑；處無期徒刑者，得併科新台幣1千萬元以下
    罰金」，然同為販賣第一級毒品之人，其原因動機不一，犯
    罪情節未必盡同，或有大盤毒梟者，亦有中、小盤之分，甚
    或僅止於吸毒者友儕間為求互通有無之有償轉讓者亦有之，
    其販賣行為所造成危害社會之程度自屬有異，法律科處此類
    犯罪，所設之法定最低本刑卻同為「無期徒刑，得併科新台
    幣1千萬元以下罰金」，不可謂不重。於此情形，倘依其情
    狀處以有期徒刑，即足以懲儆，並可達防衛社會之目的者，
    自非不可依客觀之犯行與主觀之惡性二者加以考量其情狀，
    是否有可憫恕之處，適用刑法第59條之規定酌量減輕其刑，
    期使個案裁判之量刑，能斟酌至當，符合比例原則。被告本
    次販賣海洛因僅1次，且其欲販賣者為金額為1千元之1小包
    海洛因，數量尚輕，以其情節論，惡性尚非重大不赦，若依
    法定本刑科處最輕本刑無期徒刑，猶嫌過重，實屬情輕法重
    ，在客觀上足以引起一般之同情，尚有堪資憫恕之處，本院
    認其情狀處以有期徒刑，即可達防衛社會之目的，爰依刑法
    第59條規定酌量減輕其刑，並遞減之，就罰金刑部分並先加
    後減之。
四、原審以被告事證明確，為論罪科刑，固非無見。惟原判決
    於事實欄內未就被告與甲○○該次欲交易海洛因之價格、數
    量予以明確認定，容有未洽。扣案之海洛因外包裝袋10個
    ，均非毒品，且與所包裝之毒品尚非無法析離，原審併依毒
    品危害防制條例第18條第1項前段之規定宣告沒收銷燬，尚
    有未合。被告上訴猶執前詞否認犯行，雖無理由，惟原判決
    既有上開可議之處，應予撤銷改判。爰審酌被告為謀一己之
    私利，販賣毒品他人，危害國民健康及社會風氣，兼衡被告
    販賣毒品之次數1次、所得不多，及犯後否認犯行態度不佳
    ，暨犯罪之動機、目的、方法等一切情狀，量處如主文所示
    之刑，以資懲儆。扣案海洛因10包（不含外包裝袋，合計驗
    餘淨重1.858公克），為本案查獲之第一級毒品，應依毒品
    危害防制條例第18條第1項前段規定沒收銷燬。扣案上揭毒
    品之外包裝袋10只，均係用於包裹毒品，防其裸露、溢出及
    潮濕之功用，並為便於分裝、攜帶、販賣毒品所用之物；扣
    案之GPLUS牌黑色行動電話（含門號0000000000號SIM卡1枚
    ）、DBTEL牌行動電話（含門號0000000000號SIM卡1枚）各1
    支，為供犯本案聯絡販賣毒品所用之物，均係被告持以供犯
    罪所用之物，業據被告供陳在卷，均應依毒品危害防制條例
    第19條第1項規定宣告沒收。另扣案GPLUS牌白色行動電話（
    含門號0000000000000號SIM卡1枚），被告固供承為其所
    有，惟堅稱係供日常生活聯絡之用，且查無其他積極事證足
    證與本件被告販賣第一級毒品犯行有關，亦非違禁物，爰不
    併予宣告沒收，附此敘明。
五、至證人甲○○前開證言敘及被告於96年8月初起陸續對其販
    賣海洛因一節，被告可能另涉犯毒品危害防制條例第4條第1
    項之販賣第一級毒品罪嫌，非屬本件檢察官起訴範圍，應由
    檢察官另行偵辦，併此敘明。
據上論斷，應依刑事訴訟法第369條第1項前段、第364條、第299
條第1項前段，毒品危害防制條例第4條第6項、第1項、第18條第
1項前段、第19條第1項，刑法第11條前段、第25條、第47條第1
項、第59條，判決如主文。
本案經檢察官謝英民到庭執行職務。
中    華    民    國    98    年    3     月    31    日
                  刑事第二庭審判長法  官  洪光燦
                                  法  官  李麗玲
                                  法  官  林恆吉
以上正本證明與原本無異。
如不服本判決，應於收受送達後十日內向本院提出上訴書狀，其
未敘述上訴之理由者並得於提起上訴後十日內向本院補提理由書
（均須按他造當事人之人數附繕本）。「切勿逕送上級法院」。
                                  書記官  陳盈璇
中    華    民    國    98    年    3     月    31    日
附錄本案論罪科刑法條全文：
毒品危害防制條例第4條第1項、第6項
製造、運輸、販賣第一級毒品者，處死刑或無期徒刑；處無期徒
刑者，得併科新臺幣1 千萬元以下罰金。
前五項之未遂犯罰之。


司法院資訊處製作；財團法人民間司法改革基金會備份。
